臺灣嘉義地方法院刑事裁定
111年度聲字第971號
聲  請  人  臺灣嘉義地方檢察署檢察官
受  刑  人  何俊賢




上列聲請人因受刑人數罪併罰有二裁判以上，聲請定其應執行之
刑（111年度執字第3549號），本院裁定如下：
    主  文
何俊賢犯如附表所示各罪所處之刑，應執行有期徒刑貳年陸月。
    理  由
一、聲請意旨略以：受刑人何俊賢因犯竊盜等案件，先後經法院
    判決確定如附表，應依刑法第53條及第51條第5款定其應執
    行之刑，爰依刑事訴訟法第477條第1項聲請裁定等語。
二、按數罪併罰，有2裁判以上而宣告多數有期徒刑者，於各刑
    中之最長期以上，各刑合併之刑期以下定其刑期，但不得逾
    30年；刑法第53條、第51條第5款分別定有明文。又刑法第5
    0條規定：「裁判確定前犯數罪者，併合處罰之。但有下列
    情形之一者，不在此限：得易科罰金之罪與不得易科罰金
    之罪。得易科罰金之罪與不得易服社會勞動之罪。得易服
    社會勞動之罪與不得易科罰金之罪。得易服社會勞動之罪
    與不得易服社會勞動之罪。」、「前項但書情形，受刑人請
    求檢察官聲請定應執行刑者，依第51條規定定之。」；本件
    屬刑法第50條第1項但書之情形，經受刑人於判決確定後請
    求檢察官聲請定應執行刑，有臺灣嘉義地方檢察署定刑聲請
    書在卷可參（聲字卷第7頁），程序上並無不合，先予敘明
    。
三、再按數罪併罰之定應執行之刑，係出於刑罰經濟與責罰相當
    之考量，並非予以犯罪行為人或受刑人不當之利益，為一種
    特別的量刑過程，相較於刑法第57條所定科刑時應審酌之事
    項係對一般犯罪行為之裁量，為定應執行刑之宣告，乃對犯
    罪行為人本身及所犯各罪之總檢視，除應考量行為人所犯數
    罪反應出之人格特性，並應權衡審酌行為人之責任與整體刑
    法目的及相關刑事政策，在量刑權之法律拘束性原則下，依
    刑法第51條第5款之規定，採限制加重原則，以宣告各刑中
    之最長期為下限，各刑合併之刑期為上限，但最長不得逾30
    年，資為量刑自由裁量權之外部性界限，並應受法秩序理念
    規範之比例原則、平等原則、責罰相當原則、重複評價禁止
    原則等自由裁量權之內部抽象價值要求界限之支配，以使輕
    重得宜，罰當其責，俾符合法律授與裁量權之目的，以區別
    數罪併罰與單純數罪之不同，兼顧刑罰衡平原則（最高法院
    100年度台抗字第440號裁定意旨參照）；復按民國103年6月
    4日修正刑事訴訟法第370條第2項、第3項，對第二審上訴案
    件之定應執行刑，明定有不利益變更禁止原則之適用。而分
    屬不同案件之數罪併罰，倘一裁判宣告數罪之刑，曾經定其
    執行刑（下稱原定執行刑），再與其他裁判宣告之刑定其執
    行刑時，在法理上亦應同受此原則之拘束。亦即基於有利被
    告之不利益變更禁止原則，分屬不同案件之數罪併罰定執行
    刑，原定執行刑有拘束新定執行刑上限之效果，法院裁量所
    定之刑期上限，自不得較重於「原定執行刑加計新宣告刑之
    總和」（最高法院108年度台抗字第436號裁定意旨參照）。
四、經查：本件受刑人所犯如附表所示各罪，經本院分別判處如
    附表所示之刑；又附表所列各罪均係受刑人在裁判確定前所
    犯，其中附表編號1至4、編號5至6，分別經裁定定應執行有
    期徒刑1年4月、7月等情，有各該裁定、判決書及臺灣高等
    法院被告前案紀錄表在卷可稽。經發函詢問受刑人就本件定
    執行刑表示意見後，受刑人表示：沒有意見，請依法裁判等
    語（見卷附案件詢問單），本院審核相關案卷，考量自由裁
    量之範圍，應受內部性界限及不利益變更禁止原則之拘束，
    爰參酌原確定判決之定執行刑情形，並衡酌受刑人之犯罪行
    為均為加重竊盜案件，另審酌被告所犯附表所示各罪犯罪時
    間於111年5月至111年7月間，及前揭所述之比例原則、責罰
    相當原則等自由裁量權之內部性界限等情，而為整體評價後
    ，合併定其應執行之刑如主文所示。
五、爰依刑事訴訟法第477條第1項，刑法第53條、第51條第5款
    ，裁定如主文。　
中　　華　　民　　國　　111 　年　　11　　月　　29　　日
                  刑事第九庭    法　官　沈芳伃
以上正本證明與原本無異。
如不服本裁定，應於送達後5日內，向本院提出抗告狀。（應附
繕本）
中　　華　　民　　國　　111 　年　　11　　月　　29　　日
                                書記官　張簡純靜
【附表】
編　　　　　號  1 2 3 罪　　　　　名  加重竊盜 加重竊盜 加重竊盜 宣　　告　　刑  有期徒刑5月，如易科罰金，以新臺幣1000元折算一日。 有期徒刑5月，如易科罰金，以新臺幣1000元折算一日。 有期徒刑9月。 犯　罪　日　期  111年06月04日 111年06月04日 111年07月07日 偵查(自訴)機關 年　度　案　號  嘉義地檢111年度偵字第8956號等 嘉義地檢111年度偵字第8956號等 嘉義地檢111年度偵字第8956號等 最　後 事實審 法　　院 嘉義地院 嘉義地院 嘉義地院  案　　號 111年度易字第468號 111年度易字第468號 111年度易字第468號  判決日期 111年09月15日 111年09月15日 111年09月15日 確　定 判　決 法　　院 嘉義地院 嘉義地院 嘉義地院  案　　號 111年度易字第468號 111年度易字第468號 111年度易字第468號  判決確定日期 111年09月15日 111年09月15日 111年09月15日  備註   1.嘉義地檢111年度執字第3301、3302號。 2.編號1至4經本院以111年度聲字第912號裁定應執行有期徒刑1年4月。   

編　　　　　號  4 5 6 罪　　　　　名  加重竊盜 加重竊盜 加重竊盜 宣　　告　　刑  有期徒刑9月。 有期徒刑4月，如易科罰金，以新臺幣1000元折算一日。 有期徒刑5月，如易科罰金，以新臺幣1000元折算一日。 犯　罪　日　期  111年07月16日 111年5月29日 111年05月29日、111年6月2日 偵查(自訴)機關 年　度　案　號  嘉義地檢111年度偵字第8956號等 嘉義地檢111年度偵字第6177號等 嘉義地檢111年度偵字第6177號等 最　後 事實審 法　　院 嘉義地院 嘉義地院 嘉義地院  案　　號 111年度易字第468號 111年度易字第354號 111年度易字第354號  判決日期 111年09月15日 111年09月01日 111年09月01日 確　定 判　決 法　　院 嘉義地院 嘉義地院 嘉義地院  案　　號 111年度易字第468號 111年度易字第354號 111年度易字第354號  判決確定日期 111年09月15日 111年10月04日 111年10月04日  備註   1.嘉義地檢111年度執字第3301、3302號。 2.編號1至4經本院以111年度聲字第912號裁定應執行有期徒刑1年4月。 1.嘉義地檢111年度執字第3336號。 2.編號5至6經定應執行有期徒刑7月，如易科罰金，以新臺幣1000元折算一日。  

編　　　　　號  7 8 9 罪　　　　　名  加重竊盜 加重竊盜 加重竊盜 宣　　告　　刑  有期徒刑8月。 有期徒刑10月。 有期徒刑9月。 犯　罪　日　期  111年06月08日 111年06月26日 111年07月12日 偵查(自訴)機關 年　度　案　號  嘉義地檢111年度偵字第7321號等 嘉義地檢111年度偵字第7321號等 嘉義地檢111年度偵字第7321號等 最　後 事實審 法　　院 嘉義地院 嘉義地院 嘉義地院  案　　號 111年度易字第427號 111年度易字第427號 111年度易字第427號  判決日期 111年09月22日 111年09月22日 111年09月22日 確　定 判　決 法　　院 嘉義地院 嘉義地院 嘉義地院  案　　號 111年度易字第427號 111年度易字第427號 111年度易字第427號  判決確定日期 111年10月25日 111年10月25日 111年10月25日  備註   嘉義地檢111年度執字第3548號。   

編　　　　　號  10 11 12 罪　　　　　名  加重竊盜 加重竊盜 加重竊盜 宣　　告　　刑  有期徒刑8月。 有期徒刑7月。 有期徒刑5月，如易科罰金，以新臺幣1000元折算一日。 犯　罪　日　期  111年07月14日 111年07月17日 111年05月31日 偵查(自訴)機關 年　度　案　號  嘉義地檢111年度偵字第7321號等 嘉義地檢111年度偵字第7321號等 嘉義地檢111年度偵字第7321號等 最　後 事實審 法　　院 嘉義地院 嘉義地院 嘉義地院  案　　號 111年度易字第427號 111年度易字第427號 111年度易字第427號  判決日期 111年09月22日 111年09月22日 111年09月22日 確　定 判　決 法　　院 嘉義地院 嘉義地院 嘉義地院  案　　號 111年度易字第427號 111年度易字第427號 111年度易字第427號  判決確定日期 111年10月25日 111年10月25日 111年10月25日  備註   嘉義地檢111年度執字第3548號。  嘉義地檢111年度執字第3549號。